臺灣高雄地方法院刑事判決　　　　　　　　　　　　九十一年度易字第二六二二號
　　公　訴　人　臺灣高雄地方法院檢察署檢察官
　　被　　　告　甲○○
右列被告因業務侵占案件，經公訴人提起公訴（九十一年度偵字第七九九號），本院
判決如左：
    主  文
甲○○連續意圖為自己不法之所有，而侵占對於業務上所持有之物，累犯，處有期徒
刑捌月。
    事  實
一、甲○○前有多次毒品前科，最後一次係於民國八十六年間，因違反麻醉藥品管理
    條例案件，經台灣板橋地方法院八十七年一月二十二日判決有期徒刑五月，如易
    科罰金，以三百元折算一日確定，並於八十七年二月二十四日易科罰金執行完畢
    ，竟不知悛悔。而於九十年間九月間起受僱於羅英元所開立之「活利服飾店」，
    擔任市場售貨員，負責每月固定將公司之衣服至南部各個市場販售之業務，雖無
    底薪，但依所售出衣物之價格抽取百分之三十作為佣金，並於每月月底盤點後將
    售出衣物之價金繳予羅英元，如未售出之衣物亦返還予羅英元，為從事業務之人
    。然為因應生活上之支出，竟意圖為自己不法之所有，基於概括之犯意，利用職
    務之機會，連續於九十年九月開始迄於九十一年一月間，將所售出衣物之款項，
    均先挪為己用，共侵占金額達新台幣十一萬三千三百十九元元。至月底盤點時僅
    繳回部分金額予羅英元，經羅英元一再催促，迄於九十一年一月間甲○○離職後
    即去向不明，羅元星才知前情。
二、案經羅英元即活利服飾店訴請台灣高雄地方檢察署檢察官提起公訴。
    理  由
一、訊據被告甲○○固坦承於前開時間受僱於羅英元所成立之「活利服飾店」，負責
    至南部各處市場販售衣服等物等事實，惟矢口否認有何業務侵占之犯行，辯稱︰
    伊販售衣服需自行負擔場地租金，因此造成伊有虧損，且客人有殺價，伊有挪用
    ，但不能算侵占，因伊並未將挪用款項花在個人花費上，而是用以支付清潔費及
    電費云云。
二、經查︰右揭犯罪事實，業據告訴人羅英元指述︰伊是「活利服飾店」之負責人，
    並僱請被告擔任市場售貨員，伊將衣服交予被告在南部各市場販售，被告並無底
    薪，只要賣出衣服，就可按售出價格抽成百分之三十，縱使讓客人殺價，被告仍
    可賺錢，只是賺比較少，市場攤位要付給市場經紀人一萬五千元及押金三萬元部
    分均由伊負擔，每日之攤位租金則由被告負責，伊於每月月底盤點，被告如果未
    售出之衣服要繳回公司，如售出則須將款項交予伊，而被告自九十年九月份就開
    始工作至九十一年一月離職，每月盤點時均有未繳回公司之款項，被告向伊表示
    是因家中負擔較大而挪用，事後就找不到被告人等情綦詳，復有記載被告向告訴
    人領取衣物之數量、單價之估價單共四十六紙在卷可憑，又被告於九十年九月份
    侵占四千元、十月份侵占二萬八千四百五十六元、十一月份侵占二萬七千五百八
    十八元、十二月份侵占四萬一千九百零一元，至九十一年一月份侵占一萬一千三
    百六十五元，共侵占之金額達十一萬三千三百十九元，亦有記錄單五紙附卷可按
    ，且被告於檢察官偵查中及本院調查時先後陳稱︰伊有將售出衣服之款項拿去作
    為吃飯、加油費用等生活費用等語甚明，顯見被告前開所辯顯係卸責之詞，不足
    採信，本件事證明確，被告犯行堪以認定。
三、核被告甲○○所為，係犯刑法第三百三十六條第二項之業務侵占罪。被告先後多
    次業務侵占犯行，時間緊接，觸犯構成要件相同之罪名，顯係基於概括犯意而為
    之，應依連續犯規定論以一罪，並加重其刑。又被告前於八十六年間，因違反麻
    醉藥品管理條例案件，經台灣板橋地方法院八十七年一月二十二日判決有期徒刑
    五月，如易科罰金，以三百元折算一日確定，並於八十七年二月二十四日易科罰
    金執行完畢，有被告之台灣高等法院被告全國前案紀錄表一份在卷可按，被告於
    受有期徒刑執行完畢後，五年以內在範本件最重本刑有期徒刑以上刑之罪，為累
    犯，應依刑法第四十七條之規定加重其刑，並依法遞加重之。爰審酌被告素行不
    佳，因個人經濟因素不佳而挪用應繳回予告訴人售衣款項之動機及行為，連續侵
    吞告訴人之款項，所侵占之金額為十一萬三千三百十九元元，且於犯後已與告訴
    人達成和解賠償告訴人之損害，有和解書一份在卷可憑，且告訴人亦表示願予被
    告機會等語甚明，被告雖否認犯行，惟在庭態度尚認良好等一切情狀，量處如主
    文所示之刑，以示懲儆。
四、據上論斷，應依刑事訴訟法第二百九十九條第一項前段、刑法第五十六條、第三
    百三十六條第二項、第四十七條，罰金罰鍰提高標準條例第一條前段，判決如主
    文。
中      華      民  國    九十一    年     十一     月    二十二    日
                        臺灣高雄地方法院刑事第四庭
                            法    官  程克琳
右正本證明與原本無異。
如不服本判決，應於判決送達後十日內，向本院提出上訴狀。
                            書 記 官   梁瑜玲
中    華    民    國      九十一      年      十二      月     二十七日
【附錄本案論罪科刑法條】
刑法第三百三十六條第二項︰
對於公務上或因公益所持有之物，犯前條第一項之罪者，處一年以上七年以下
有期徒刑，得併科五千元以下罰金。
對於業務上所持有之物，犯前條第一項之罪者，處六月以上五年以下有期徒刑，
得併科三千元以下罰金。
前二項之未遂犯罰之。
